【裁判字號】    89,易,731
【裁判日期】    890623
【裁判案由】    竊盜
【裁判全文】
臺灣臺北地方法院刑事判決                          八十九年度易字第七三一號
    公  訴  人  臺灣臺北地方法院檢察署檢察官
    被      告  乙○○
右列被告因竊盜案件，經檢察官提起公訴（八十九年度偵字第一九四六號），本院判
決如左：
    主  文
乙○○連續竊盜，處罰金柒仟元，如易服勞役以參佰元折算壹日。
    事  實
一、乙○○基於意圖為自己不法所有之概括犯意，先於民國（下同）八十九年一月八
    日上午九時十六分許，在台北市○○路○段三二號「萊爾富便利商店」內，乘該
    店店員甲○○不注意之際，竊取店內之ＣＤ唱片一片得手後，復於同年月十日上
    午九時二十分許，承前意圖為自己不法所有之犯意，以相似之方法，在前開便利
    商店內，竊取桂冠牛內火鍋肉片三盒，得手後並將之藏於其所攜帶之手提袋內走
    出店門外，嗣該店職員甲○○發覺後，即由該店店員丙○○追出，並於該店隔壁
    之台北市○○路○段三十四號前查獲乙○○，而報警處理。
二、案經台北市政府警察局松山分局報請臺灣臺北地方法院檢察署檢察官偵查起訴。
    理  由
一、訊據被告乙○○對於在前揭時地至「萊爾富便利商店」購物之事實並無異詞，惟
    矢口否認有何前開竊盜之犯行，辯稱：伊於八十八年一月八日早上到萊爾富便利
    商店雖有拿ＣＤ唱片看一下，但因未購買而放回原位，而同年月十日上午至該店
    購買三盒桂冠肉片並放置於手提袋內後，因有同事要來接伊，伊在店內打行動電
    話未接通，所以乃到該店門外撥打行動電話而忘記付款，嗣伊至該店隔壁大廈上
    完廁所後，發現火鍋肉片未付款，即回該商店付錢，並告知店員忘記付錢之事，
    伊沒有竊盜之意思云云。惟查：右揭事實，迭據萊爾富便利商店店員甲○○、丙
    ○○於本院庭訊時到庭供證綦詳，且有照片一幀、錄影帶一卷及失竊報告、贓物
    認領保管收據各一紙附卷可證，又前開錄影帶於八十九年五月五日經本院在第一
    法庭公開勘驗結果，被告係於案發之八十九年一月八日上午九時十六分在該商店
    櫃臺旁取走ＣＤ唱片一片未放回原位，並於同年月日九時十七分許，又另行取Ｃ
    Ｄ唱片一片詢問店員後即僅將該ＣＤ唱片放回原位（上開九時十六分取走之ＣＤ
    唱片仍未放回原位），而該店店員甲○○並於被告離去後，即清點上開ＣＤ唱片
    數量發現少一片等情，復有勘驗筆錄一份在卷可佐，益足見被告辯稱已將ＣＤ唱
    片放回原位乙節與實情不符。另查一般便利商店，多係以公開陳列之方式，由消
    費者自由選取所購物品後，再行至櫃臺結帳，此對於選購物品之消費者而言，自
    當戒慎銘記，俾避免付帳前因將選購物品置於身上或己有手提袋內，甚或未付帳
    即攜帶店內物品走出店外，致引人疑竇，而被告於前至萊爾富便利商店購置三盒
    肉片後，未付款即將所購之物置入其手提袋內並走出店外，此尤不論其是否係因
    接聽或撥打行動電話之故，自與常情不符。況本院於八十九年五月三十日向台灣
    大哥大股份有限公司調取被告使用之行動電話通聯紀錄觀之，被告使用之000
    0000000號之行動電話，僅於案發時之八十九年一月十日上午九時三十七
    分有受話二十九秒之紀錄，餘受話、通話時間均與前開證人指訴被告犯行之時間
    相隔甚遠，有通聯紀錄一份在卷可參，而若該次受話確為被告於店外所接聽，衡
    情被告至店外接聽電話時，亦理應先告知該商店店員上情，並於受話完畢後即至
    該商店內付款，亦豈會於店門外受話完畢後即行離去之理，再參以證人丙○○於
    偵查中即明確供證稱：是伊追過去，被告看到伊才過來表明未付款等語，亦足見
    係被告發現犯行為人發覺後，始主動坦承未付款甚明，是被告前揭所辯，無非係
    卸責之詞，不足採信，本件事證已臻明確，被告犯行堪以認定，應予依法論科。
二、核被告所為，係犯刑法第三百二十條第一項之竊盜罪。其先後二次犯行，均時間
    緊接，方法相同，所犯係犯罪構成要件相同之罪名，顯係基於概括之犯意為之，
    為連續犯，依刑法第五十六條之規定，論以一罪，並加重其刑。又公訴人起訴事
    實雖未敘及被告竊取ＣＤ唱片一片之犯行，然該部份事實與公訴人起訴之犯罪事
    實，既具有連續之裁判上一罪關係，應為起訴效力所及，本院自應併予審究。爰
    審酌被告並無前科，素行尚佳，及其因一時貪念失慮致罹刑章，且所竊得之物品
    價值金額不大，對被害人所生危害非鉅，犯罪情節尚屬輕微，惟迄今尚未與被害
    人達成和解、犯罪後猶飾詞卸責等一切情狀，量處如主文所示之刑，並諭知易服
    勞役之折算標準，以資懲儆。
據上論斷，應依刑事訴訟法第二百九十九條第一項前段、刑法第五十六條、第三百二
十條第一項、第四十二條第二項，罰金罰鍰提高標準條例第一條前段、第二條，判決
如主文。
本案經檢察官朱子慶到庭執行職務
中    華    民    國         八十九       年      六    月     二十三   日
                                      臺灣臺北地方法院刑事第七庭
                                          法  官  蔡  世  祺
右正本證明與原本無異。
如不服本判決，應於判決送達後十日內，向本院提出上訴狀。
                                          書記官  李  文  椿
中    華    民    國 八十九       年      六    月     二十六   日
附錄論罪科刑法條
刑法第三百二十條第一項
一意圖為自己或第三人不法之所有，而竊取他人之動產者，為竊盜罪，處五年以下有
  期徒刑、拘役或五百元以下罰金。
二意圖為自己或第三人不法利益，而竊佔他人之不動產者，依前項之規定處斷。
三前二項之未遂犯罰之。


司法院資訊處製作；財團法人民間司法改革基金會備份。
